臺灣宜蘭地方法院民事小額判決
110年度羅小字第296號
原      告  簡佩珊  
被      告  吳俊霖  
上列當事人間因詐欺案件，原告提起刑事附帶民事訴訟，請求損
害賠償，經本院刑事庭以110年度附民字第16號裁定移送前來，
本院於民國110年10月29日言詞辯論終結，判決如下：
    主      文
被告應給付原告新臺幣玖萬元，及自民國110年2月4日起至清償
日止，按年息百分之5計算之利息。
本判決第一項得假執行。
    事實及理由
壹、程序事項：
一、按訴狀送達後，原告不得將原訴變更或追加他訴，但擴張或
    減縮應受判決事項之聲明，不在此限，民事訴訟法第255 條
    第1項第3款分別定有明文。查本件原告起訴聲明原為：被告
    應給付新臺幣（下同）10萬元，及自起訴狀繕本送達翌日起
    至清償日止，按年息5％計算之利息。嗣於民國110年10月29
    日言詞辯論期日時變更聲明為：被告應給付9萬元，及自起
    訴狀繕本送達翌日起至清償日止，按年息5％計算之利息等情
    （見本院卷第25頁），經核原告減縮聲明部分，合於民事訴
    訟法第255條第1項第3款，應予准許。
二、被告經合法通知，未於言詞辯論期日到場，核無民事訴訟法
    第386條各款所列情形，爰依原告之聲請，由其一造辯論而
    為判決，合先敘明。
貳、實體事項：
一、原告主張：被告於108年11月17日12時許，以行動電話APP 
    交友軟體「探探」認識原告，再使用通訊軟體LINE與原告聊
    天，期間曾自稱係「池志祥」，聊天約2日後兩造相約在宜
    蘭縣羅東鎮天津街附近之牛排店見面用餐，而被告竟意圖為
    自己不法之所有，基於詐欺取財之犯意，過程中主動詢問原
    告做何工作、是否想多賺一點錢，原告表示每月賺的錢未存
    半毛，且提及家裡急需用錢，被告遂向原告佯稱：伊和友人
    合資開私人賭場，賭場在羅東鎮，投資3 萬元，每星期可分
    紅6,000元、7,000元等語，原告表示無現金可投資，被告即
    提議辦門號換行動電話，再以出售行動電話取得現金，致原
    告陷於錯誤，先於108年11月21日19時許，在宜蘭縣羅東鎮
    倉前路之遠傳電信宜蘭羅東門市申辦門號，並由被告支付2,
    500元，換得IPHONE7行動電話1支，再拿至宜蘭縣○○鎮○○路0
    0號「驥元電通」變賣12,000元交予被告，又於108年11月22
    日19、20時許，在位於宜蘭縣羅東鎮公正路之臺灣大哥大羅
    東公正二門市申辦門號並取得OPPO行動電話1支，再拿至「
    驥元電通」變賣8,000元交予被告，被告又明知無償還借款
    之真意及能力，竟接續上開詐欺取財之犯意，於108 年11月
    24日凌晨以LINE傳送訊息予原告表示心情不佳，相約於108
    年11月25日21時在宜蘭縣羅東鎮貴族旅館4樓某房間見面，
    到場後向原告佯稱：因2名賭客贏錢，和賭場合夥人須賠30
    幾萬元給賭客，已經賠20幾萬元，尚欠10幾萬元等語，要求
    原告幫忙想辦法，被告並宣稱要與原告交往，108年11月26
    日上午兩造在多家當舖詢問機車貸款訊息未果，經被告在臉
    書張貼借款訊息獲悉可向位於桃園市○○區○○路000 號「聯誠
    當舖」借款，致原告陷於錯誤，於當日8時許與被告搭乘客
    運前往桃園火車站，原告再自行搭乘計程車前往「聯誠當舖
    」，以自己及其母親之機車證件作為抵押，向該當舖宣稱因
    欠他人賭債為由要求借款9萬5,000元，預計每月償還1萬元
    ，被告並撥打電話給當舖，向老闆佯稱自己是賭場債主，而
    原告係在賭場欠錢之賭客，要求老闆將貸款匯至其指定帳戶
    ，該當舖預扣第1期利息後，實付8萬0,500元，並於同日將
    其中3萬元、3萬元匯至被告所開立之中國信託商業銀行帳號
    000000000000號帳戶，及將其中2萬元存至指定訴外人吳斯
    惟之中國信託商業銀行帳號000000000000號帳戶，其餘500
    元當場交予原告，被告並向原告允諾負責每月償還1萬元給
    當舖，嗣復於108年11月28日8時許，被告使用LINE傳送訊息
    向原告宣稱心情不佳相約在宜蘭縣羅東鎮貴族旅館見面聊天
    ，到場後向原告佯稱上次所借8萬元其中6萬5,000元已還給
    賭客，其餘1萬5,000元於前晚已賭光，急需用錢，要求原告
    以相同理由再向「聯誠當舖」借款，致原告陷於錯誤，於同
    日13時許與被告搭乘客運前往桃園火車站，由原告自行搭計
    程車前往該當舖要求再借款4萬5,000元，當舖人員察覺有異
    詢問原告借款真正緣由後拒絕再借款，並撥打電話告知原告
    之家人，再載原告回宜蘭縣住處，要原告之父親即訴外人簡
    永文簽立借據、本票以擔保9萬5,000元債務，簡永文要求原
    告使用LINE向被告宣稱有借到4萬5,000元，佯約於11月28日
    20時許在羅東火車站附近之統一超商見面以交付4萬5,000元
    ，原告及其姐姐即訴外人簡佩萱、姐姐男友即訴外人劉俞偉
    、簡永文再一同前往現場，待被告出現後上前質問投資賭場
    之事，被告轉身逃跑不慎摔倒為原告等人攔住，附近店家報
    警處理，而查悉上情。而被告上開之侵權行為事實，業已造
    成原告受有金錢上之損失共10萬元，扣除被告業已賠償原告
    之1萬元，尚有9萬元之損失，為此，爰依民法第184條第1項
    前段之法律關係，請求被告應賠償前述之金額，並聲明：如
    主文第1項所示。
二、被告則未於言詞辯論期日到場，亦未提出書狀作何聲明或陳
    述。
三、得心證之理由：
  ㈠原告主張被告於上揭時、地，向原告詐取錢財，並致原告受
    有總共10萬元之損失等詐欺取財之事實，業據本院以109年
    度易字第513號判決處有期徒刑6月，此經本院調閱前揭刑事
    卷宗，核閱屬實。又被告對於原告主張之事實，既未於言詞
    辯論期日到場爭執，復未提出書狀答辯以供本院斟酌，依民
    事訴訟法第280條第3項準用同條第1項規定，視同自認原告
    主張，自堪認原告主張之事實為真實。
  ㈡按因故意或過失，不法侵害他人之權利者，負損害賠償責任
    ，民法第184條第1項前段定有明文。查本件被告以投資賭場
    或個人亟需用錢等理由，陸續向原告詐得共10萬元，並致原
    告受有損害，已如前述，被告之行為自與原告所受損害間具
    備相當因果關係，是原告依據侵權行為損害賠償之法律關係
    ，請求被告賠償其詐得之款項，為有理由，又被告於刑事審
    理時已先償還原告1萬元，此為原告所自承（見本院卷第25
    頁），並有系爭刑事判決附卷可參等語（見本院卷第19頁）
    ，故原告請求被告應償還剩餘之款項9萬元，為有理由，應
    予准許。
四、末按給付無確定期限者，債務人於債權人得請求給付時，經
    其催告而未為給付，自受催告時起，負遲延責任。其經債權
    人起訴而送達訴狀，與催告有同一之效力；又遲延之債務，
    以支付金錢為標的者，債權人得請求依法定利率計算之遲延
    利息；應付利息之債務，其利率未經約定，亦無法律可據者
    ，週年利率為5％，民法第229條第2項、第233條第1項前段及
    第203條，分別定有明文。查本件被告經原告起訴請求賠償
    上開損害而未為給付，原告自得依上開規定，請求被告加付
    遲延利息。從而，原告請求被告給付自起訴狀繕本送達被告
    之翌日即110年2月4日（見附民卷第3頁）起至清償日止，按
    週年利率5％計算之利息，為有理由，應予准許。
五、綜上所述，原告依侵權行為之法律關係，請求被告給付如主
    文第1項所示，為有理由，應予准許。
六、本件就原告勝訴部分，係就民事訴訟法第436之8條第1項訴
    訟適用小額訴訟程序為被告敗訴之判決，依民事訴訟法第43
    6之20條規定，應依職權宣告假執行。
七、原告於刑事訴訟程序提起附帶民事訴訟，而由本院刑事庭依
    刑事訴訟法第504條第1項規定移送前來，依同條第2項規定
    ，免繳納裁判費，而於本院審理期間，亦未滋生其他訴訟費
    用，並無訴訟費用負擔問題，故不另為訴訟費用負擔之諭知
    ，附此敘明。　
中　　華　　民　　國　　110 　年　　11　　月　　19　　日
                  羅東簡易庭  法  官  黃淑芳
以上正本係照原本作成。
對於本件判決如有不服，應於收受送達後20日內向本院提出上訴
書狀，上訴於本院合議庭，並按他造當事人之人數附具繕本。
當事人之上訴，非以判決違背法令為理由不得為之，上訴狀應記
載上訴理由，表明下列各款事項：
(一)原判決所違背之法令及其具體內容。
(二)依訴訟資料可認為原判決有違背法令之具體事實。
如委任律師提起上訴者，應一併繳納上訴審裁判費。
中　　華　　民　　國　　110 　年　　11　　月　　19　　日
                              書記官　廖文瑜